臺灣臺東地方法院刑事判決
111年度訴字第21號
公  訴  人  臺灣臺東地方檢察署檢察官
被      告  黃俊閔



選任辯護人  黃暘勛律師（法扶律師）
上列被告因違反毒品危害防制條例案件，經檢察官提起公訴（11
1年度偵字第71、188號），本院判決如下：
    主  文
黃俊閔犯如附表各編號主文欄所示之罪，各處如附表各編號主文
欄所示之刑及沒收。應執行有期徒刑伍年柒月。
    事  實
一、黃俊閔明知甲基安非他命為毒品危害防制條例規範之第二級
    毒品，依法不得販賣及持有，竟意圖營利而基於販賣第二級
    毒品甲基安非他命之各別犯意，於如附表各編號所示之時間
    ，均持搭配門號0000000000號SAMSUNG牌Galaxy A71智慧型
    手機1支（含SIM卡1張），以如附表各編號之方式聯絡羅俊
    宏後，在如附表各編號所示之地點，以如附表各編號所示之
    對價，販賣如附表各編號數量之甲基安非他命與如附表各編
    號所示之對象。
二、案經臺灣臺東地方檢察署檢察官指揮臺東縣警察局關山分局
    報告同署檢察官偵查起訴。
    理  由
壹、程序部分
　㈠檢察官起訴書犯罪事實欄一㈢之金額及數量新臺幣（下同）「
    2000元」、「2包」，業經公訴檢察官於本院審理中當庭更
    正為「1000元」、「1包」（本院卷第237頁），合先敘明。
　㈡查本案當事人及辯護人就下述被告黃俊閔以外之人於審判外
    之陳述，於本院準備程序中均同意作為證據（本院卷第63頁
    ），於本院言詞辯論終結前亦未聲明異議（本院卷第234至2
    39頁），經本院審酌各該證據方法作成時，尚無違法不當或
    證明力明顯過低之瑕疵，適宜為本案證據，是依刑事訴訟法
    第159條之5規定，均有證據能力。
貳、實體部分
一、認定犯罪事實所憑之證據及理由
　　上揭犯罪事實，業據被告於警詢、偵查、本院準備程序及審
    理中坦承不諱（他卷第205至212頁、第219至225頁，本院卷
    第59至64頁、第231至240頁），核與證人羅俊宏、李為甫於
    警詢及偵查中之證述大致相符（他卷第16至17頁、第21至23
    頁、第29頁、第46至47頁、第55至60頁、第143至151頁、第
    189至195頁），並有通訊監察譯文、被告與證人羅俊宏之通
    訊軟體LINE對話紀錄附卷可佐（他卷第93至95頁、第159至1
    77頁），足認被告之任意性自白與事實相符而堪以採信。又
    被告於本院審理中自承：我係以5000元之代價購得1錢即3.7
    5公克之甲基安非他命，如附表各編號所示之對價我都有收
    到，我有賺自己吃施用的量等語（本院卷第237至238頁），
    其買入價約為1333元/公克，賣出價約為3333元/公克，堪認
    被告如附表各編號所示之行為，賺得價差與量差而均有營利
    之意圖。綜上所述，本案事證明確，被告犯行洵堪認定，應
    予論科。
二、論罪科刑
　㈠核被告如附表各編號所為，均係犯毒品危害防制條例第4條第
    2項之販賣第二級毒品罪。其於販賣前持有毒品之低度行為
    ，均應為嗣後販賣之高度行為吸收，而均不另論罪。末如附
    表各編號所示之犯行間，犯意各別，行為互殊，應予分論併
    罰。
　㈡按被告構成累犯之事實及應加重其刑之事項，均應由檢察官
    主張並具體指出證明之方法後，經法院踐行調查、辯論程序
    ，方得作為論以累犯及是否加重其刑之裁判基礎。倘檢察官
    未主張或具體指出證明方法時，可認檢察官並不認為被告構
    成累犯或有加重其刑予以延長矯正其惡性此一特別預防之必
    要，審理事實之法院自不能遽行論以累犯、加重其刑，否則
    即有適用法則不當之違法（最高法院110年度台上字第5660
    號判決參照）。經查，本案檢察官既未提出足以證明被告構
    成累犯事實之前案徒刑執行完畢資料，揆諸上揭法律說明，
    本院不得逕持被告之前案紀錄表論以累犯、加重其刑，但上
    述資料之記載，得列入刑法第57條第5款「品（素）行」之
    量刑因子予以考量，特此敘明。
　㈢被告於偵查及本院審理中均自白犯如附表各編號所示之販賣
    第二級毒品罪，應依毒品危害防制條例第17條第2項規定，
    均減輕其刑。
　㈣本案未因被告之供述而查獲其他正犯或共犯，有臺東縣警察
    局關山分局111年3月25日關警偵字第1110004014號函暨附件
    、同年月8日關警偵字第1110002815號函、臺灣臺東地方檢
    察署111年3月7日東檢熙荒111偵71字第1119003029號函附卷
    可參（本院卷第71頁、第141至171頁），是不得依毒品危害
    防制條例第17條第1項規定減免其刑，附此敘明。
　㈤爰以行為人之責任為基礎，審酌被告明知毒品對人體健康戕
    害甚鉅，不得販賣、持有，竟無視於我國政府禁絕毒害之堅
    定立場，任意販賣毒品牟利，肇生他人施用毒品之來源，戕
    害國民身心健康，所為均應非難。復參酌其各犯行交易之毒
    品數量與對價，並具體權比其另案違反毒品危害防制條例案
    件，其中販賣第二級毒品部分之交易毒品數量、對價並所判
    處之刑度，有本院110年度訴字第198號判決附卷可參（本院
    卷第179至205頁），所顯示之不法罪質與本案間之輕重；再
    衡諸其於民國108年間有公共危險案件之前科，有臺灣高等
    法院被告前案紀錄表在案足稽（本院卷第219至227頁），依
    此顯映之素行；另兼衡當事人及辯護人之量刑意見，並被告
    於本院審理中自述高職肄業之教育智識程度、現從事水電、
    月收入約3萬元至3萬5000元、家境小康、須扶養母親、外公
    外婆及阿嬤之家庭經濟狀況等一切情狀（本院卷第239頁）
    ，爰分別量處如附表各編號主文欄所示之刑。另思量本案各
    犯行所涉法益相同、犯罪手段相似、交易對象亦有所重疊，
    於定應執行刑時應予較大之折讓幅度，再綜合審慮各犯行間
    之時空密接程度、整體犯罪非難評價、罪數所反映被告之人
    格特性與犯罪傾向、數罪對法益侵害之加重效應及刑法之內
    部界限，爰依刑法第51條第5款規定之限制加重原則，量定
    如主文所示之應執行刑。　
三、沒收
　㈠未扣案之搭配門號0000000000號SAMSUNG牌Galaxy A71智慧型
    手機1支（含SIM卡1張），屬被告所有供如附表各編號所示
    犯行所用之物，於各罪項下應依毒品危害防制條例第19條第
    1項規定，不問屬於被告與否，為沒收之諭知，並依刑法第3
    8條第4項規定，於全部或一部不能沒收或不宜執行沒收時，
    追徵其價額。
　㈡未扣案如附表各編號所示之對價，分屬被告各犯行所獲之犯
    罪所得，應依刑法第38條之1第1項前段、第3項規定，於各
    罪項下分別沒收之，於全部或一部不能沒收或不宜執行沒收
    時，追徵其價額。
據上論斷，應依刑事訴訟法第299條第1項前段，毒品危害防制條
例第4條第2項、第17條第2項、第19條第1項，刑法第11條、第51
條第5款、第38條第4項、第38條之1第1項前段、第3項，判決如
主文。
本案經檢察官邱亦麟提起公訴，檢察官林靖蓉到庭執行職務。
中　　華　　民　　國　　111 　年　　6 　　月　　1 　　日
                  刑事第三庭  審判長法  官  吳宗航
                                    法  官  朱貴蘭
                                    法  官  李昆儒
以上正本證明與原本無異。
如不服本判決應於收受送達後20日內向本院提出上訴書狀，並應
敘述具體理由；其未敘述上訴理由者，應於上訴期間屆滿後20日
內向本院補提理由書（均須按他造當事人之人數附繕本）。「切
勿逕送上級法院」。告訴人或被害人對於本判決如有不服，請書
具不服之理由狀，請求檢察官上訴者，其上訴期間之計算係以檢
察官收受判決正本之日期為準。
                                    書記官  黃健豪  　　
中　　華　　民　　國　　111 　年　　6 　　月　　1 　　日
附錄本案論罪科刑法條全文
毒品危害防制條例第4條
製造、運輸、販賣第一級毒品者，處死刑或無期徒刑；處無期徒
刑者，得併科新臺幣3000萬元以下罰金。
製造、運輸、販賣第二級毒品者，處無期徒刑或10年以上有期徒
刑，得併科新臺幣1500萬元以下罰金。
製造、運輸、販賣第三級毒品者，處7年以上有期徒刑，得併科
新臺幣1000萬元以下罰金。
製造、運輸、販賣第四級毒品者，處5年以上12年以下有期徒刑
，得併科新臺幣500萬元以下罰金。
製造、運輸、販賣專供製造或施用毒品之器具者，處1年以上7年
以下有期徒刑，得併科新臺幣150萬元以下罰金。
前5項之未遂犯罰之。
附表：
編號 對象 時間 聯絡 方式 地點 毒品數量 對價 主文 1 羅俊宏、 李為甫 110年5月18日12時33分許 電話 臺東縣○○市○○路000巷000號殯儀館停車場 1包（0.3公克）、 1包（0.3公克） 1000元、 1000元 黃俊閔販賣第二級毒品，處有期徒刑伍年參月。未扣案之搭配門號○○○○○○○○○○號SAMSUNG牌Galaxy A71智慧型手機壹支（含SIM卡壹張）、犯罪所得新臺幣貳仟元，均沒收之，於全部或一部不能沒收或不宜執行沒收時，均追徵其價額。 2 羅俊宏 110年5月28日12時30分許 通訊軟體LINE  臺東縣○○市○○街000巷00號 2包（0.3公克、0.3公克） 2000元 黃俊閔販賣第二級毒品，處有期徒刑伍年參月。未扣案之搭配門號○○○○○○○○○○號SAMSUNG牌Galaxy A71智慧型手機壹支（含SIM卡壹張）、犯罪所得新臺幣貳仟元，均沒收之，於全部或一部不能沒收或不宜執行沒收時，均追徵其價額。 3  110年8月16日6時許  臺東縣○○市○○街000巷00號 1包（0.3公克） 1000元 黃俊閔販賣第二級毒品，處有期徒刑伍年貳月。未扣案之搭配門號○○○○○○○○○○號SAMSUNG牌Galaxy A71智慧型手機壹支（含SIM卡壹張）、犯罪所得新臺幣壹仟元，均沒收之，於全部或一部不能沒收或不宜執行沒收時，均追徵其價額。